# 求助陈版 : 如何理解与履约义务中已履行部分相关的支出记入当期损益。

提问人：csse235 时间：2022-02-15 10:40:37
企业应当在下列支出发生时，将其计入当期损益:三是与履约义务中已履行（包括已全部履行或部分履行）部分相关的支出，即该支出与企业过去的履约活动相关。
1.履约义务已经完成了，还会发生与之相关的支出，能否举个例子。
2.比如年末销售活动完成确认收入，次年运输公司才开具结算单及发票，这是否属于上述情况？

回答人：chenyiwei
最晚在履约义务履行完毕（即满足全部收入确认条件，相关的全部收入已确认完毕）时，对应的所有合同履约成本均应转入损益（如营业成本）。这里强调的还是收入和成本的配比关系。
“年末销售活动完成确认收入，次年运输公司才开具结算单及发票”这种情况下在上年度确认销售收入时应暂估应由卖方承担的运输成本并计入营业成本，而不是下年度收到运输公司开来的发票后才确认。